臺灣高等法院民事判決　　　　　　　　　 94年度上字第168號
上　訴　人　盛香珍食品股份有限公司
法定代理人　郭耀鵬
訴訟代理人　連名慧
被 上 訴人　富邦產物保險股份有限公司
法定代理人　石燦明
上列當事人間侵權行為損害賠償事件，上訴人對於中華民國九十
三年一月十五日台灣士林地方法院九十二年訴字第一一六四號第
一審判決提起上訴，本院判決如下：
    主  文
上訴駁回。
第二審訴訟費用由上訴人負擔。
    事  實
    事實及理由
一、上訴人之訴，依其所訴之事實，在法律上顯無理由者，法院
    得不經言詞辯論，逕以判決駁回之。民事訴訟法第四百六十
    三條準用同法第二百四十九條第二項訂有明文。
二、上訴人起訴主張：上訴人為著名之食品公司，其他原審共同
    被告歐瑞利聯合律師事務所、歐瑞利、雅曼尼、米雪兒、伊
    邦、吉爾、莎拉、史提芬（以下合稱原審共同被告，由原審
    另以裁定駁回），明知米雪兒並無吞食任何上訴人之果凍之
    紀錄，竟虛構事實，共謀欲嫁禍於上訴人，以加害上訴人之
    名譽及財產而脅迫及恐嚇上訴人支付美金五千萬元，否則即
    繼續在全世界各大媒體抹黑及登載不實之言論，使上訴人之
    產品不准進入美國，亦使美國及其他國家之市場無人敢買賣
    上訴人之產品。原審共同被告等各於言語、文字、圖畫於世
    界各地媒體以毀謗上訴人之名譽及產品，致該不實及毀謗言
    語、文件、圖畫經由電視、報章雜誌、網路及各種媒介而散
    佈於世界各地。在此高科技時代，其一旦在美國發佈消息及
    提示文件於公眾或媒體，則其消息及文件內容，必經由美國
    、臺灣及世界各網路、平面及立體媒體散佈於世界各地，致
    上訴人數十年所累積之美譽毀於一旦。被上訴人乃上訴人之
    保險公司，倘上訴人對國外原審共同被告有責任，則原審共
    同被告應向被上訴人富邦產險公司求償等情。爰依保險契約
    、保險法、消費者保護法及其他相關法令，求為命：(一)先位
    聲明：被上訴人與原審共同被告等連帶給付上訴人美金一萬
    八千八百八十元整（得按給付時中央銀行或台灣銀行之匯率
    較高者折合新台幣後給付之），及自民國八十九年六月一日
    起至清償日止，按年息百分之五計算之利息。備位聲明：被
    上訴人給付上訴人美金一萬八千八百八十元整（得按給付時
    中央銀行或台灣銀行之匯率較高者折合新台幣後給付之），
    及自民國八十九年六月一日起至清償日止，按年息百分之五
    計算之利息。(二)被上訴人及原審共同被告等就上訴人以盛香
    珍（SHENGHSI ANG JEN）、NEW CHOICE、YUMMY CHOICE之商
    標或標誌所出售或所展覽之產品，不得在法庭外為任何評論
    、轉述、指摘、傳述或散佈。(三)上訴人願供擔保，請准予宣
    告假執行及假處分。（原審為上訴人敗訴之判決，上訴人聲
    明不服）並上訴聲明：原判決廢棄，發回台灣士林地方法院
    。
三、查上訴人既主張係因其他原審共同被告傳述及散佈毀謗言語
    、文字、圖畫於世界各地媒體以毀謗上訴人之名譽及產品，
    致上訴人數十年所累積之美譽毀於一旦等事實，故上訴人提
    出本件訴訟請求原審共同被告應給付上訴人美金一萬八千八
    百八十元及利息，顯係基於原審共同被告為侵權行為之基礎
    事實而提起本件訴訟，上訴人並未主張被上訴人對於上開兒
    童食用果凍噎住事件或其傳述、散佈有何侵權行為之事實，
    是被上訴人縱與上訴人定有保險契約，顯然無從認為上訴人
    基於保險契約、保險法、消費者保護法及其他相關法令，因
    上揭被上訴人無須負責之情形，而得向被上訴人請求給付。
    又上訴人既係主張：「倘上訴人對國外原審共同被告有責任
    ，則原審共同被告應向被上訴人富邦產險公司求償」等語，
    顯係以「上訴人對國外原審共同被告有責任」為前提，即與
    上訴人主張上開原審共同被告為侵權行為之基礎事實矛盾，
    更何況被上訴人與其他原審共同被告既處於利害相反之立場
    ，上訴人猶聲明被上訴人應與原審共同被告連帶或共同給付
    上訴人美金一萬八千八百八十元及利息，顯見上訴人此部分
    之請求，無論先位或備位，均顯無理由，應予駁回。其假執
    行之聲請亦失所附麗，應併予駁回。
四、上訴人既主張毀謗其名譽及產品者係原審共同被告等人，被
    上訴人並無該等行為，是其請求命被上訴人就上訴人以盛香
    珍（SHENGHSIAN G JEN）、NEW CHOICE、YUMMY CHOICE之商
    標或標誌所出售或所展覽之產品，不得在法庭外為任何評論
    、轉述、指摘、傳述或散佈之聲明，顯然並無理由，應予駁
    回。其假執行之聲請亦失所附麗，應併予駁回。
五、又按債權人就金錢請求以外之請求，欲保全強制執行者，得
    聲請假處分，假處分非因請求標的之現狀變更，有日後不能
    強制執行，或甚難執行之虞者，不得為之；又於爭執之法律
    關係，為防止發生重大之損害或避免急迫之危險或有其他相
    類似之情形而有必要時，得聲請為定暫時狀態之處分，民事
    訴訟法第五百三十二條、第五百三十八條第一項定有明文。
    查上訴人訴之聲明第一項為金錢請求，本非假處分之範圍，
    訴之聲明第二項部分，依上訴人所主張，被上訴人富邦產險
    公司並無任何侵害行為，請求標的應無現狀變更日後不能或
    甚難強制執行之情形，亦無防止發生重大損害或避免急迫危
    險情形之必要，依前揭規定，顯與假處分之要件有所不符。
    此外，假處分係由當事人以聲請方式提起，由法院以裁定為
    之，與假執行不同，法院尚無從於本案判決中併為假處分之
    宣告。是以，上訴人假處分之聲請顯無理由，亦應駁回。
六、綜上所述，本件上訴人之訴顯無理由，應予駁回。其假執行
    之聲請亦失所附麗，應併予駁回。上訴人假處分之聲請亦顯
    無理由，應予駁回。原審為上訴人敗訴之判決，及駁回其假
    執行、假處分之聲請，於法並無不合。上訴意旨指摘原判決
    不當，求予廢棄，為顯無理由，爰不經言詞辯論逕予駁回。
七、據上論結，本件上訴為顯無理由，爰依民事訴訟法第449條
    第1項、第78條，判決如主文。
中　　華　　民　　國　　94　　年　　6 　　月　　16　　日
　　　　　　　　　民事第十三庭審判長法　官  張宗權
　　　　　　　　　　　　　　        法　官  陳忠行
　　　　　　　　　　　　　　        法　官  蕭艿菁
正本係照原本作成。
不得上訴。
中　　華　　民　　國　　94　　年　　6 　　月　　16　　日
　　　　　　　　　　　　　　　　　　書記官  尤峰惠
